【裁判字號】    98,台上,2520
【裁判日期】    980507
【裁判案由】    違反毒品危害防制條例等罪
【裁判全文】
最高法院刑事判決            九十八年度台上字第二五二０號
上  訴  人  甲○○
選任辯護人  乙○○律師
上列上訴人因違反毒品危害防制條例等罪案件，不服台灣高等法
院中華民國九十八年三月十三日第二審判決（九十七年度上訴字
第五七八０號，起訴案號：台灣基隆地方法院檢察署九十六年度
偵字第一九六五、三六二六號），提起上訴，本院判決如下：
    主  文
上訴駁回。
    理  由
按刑事訴訟法第三百七十七條規定，上訴於第三審法院，非以判
決違背法令為理由，不得為之。是提起第三審上訴，應以原判決
違背法令為理由，係屬法定要件。如果上訴理由書狀並未依據卷
內訴訟資料，具體指摘原判決不適用何種法則或如何適用不當，
或所指摘原判決違法情事，顯與法律規定得為第三審上訴理由之
違法情形，不相適合時，均應認其上訴為違背法律上之程式，予
以駁回。本件原審經審理結果，認為上訴人甲○○販賣第一級毒
品海洛因及販賣第二級毒品安非他命，均犯行明確，第一審判決
依數罪併罰之例，分別論處上訴人販賣第一級毒品罪刑，計十二
罪及販賣第二級毒品罪刑，計三罪，並定其應執行之刑有期徒刑
二十二年，為無不合，予以維持，駁回上訴人在第二審之上訴，
係以上訴人對本件販賣海洛因及安非他命犯行，已坦承不諱，並
經證人梁得川、徐文照、簡啟又、林孟飛、蔡宛玲、王東發及廖
志成分別於警詢、偵查中證述屬實，復有扣案0000000000號、00
00000000號行動電話（含SIM 卡二張）二支、帳冊一本、分裝袋
四包、分裝杓五支及卷附通訊監察譯文、臺灣板橋地方法院檢察
署通訊監察書、通聯調閱查詢單、現場勘查照片等足稽，為其所
憑之認定依據及得心證之理由，經核所為論敘均與卷內證據資料
相符，從形式上觀察，並無認定事實不依證據或有何採證違背證
據法則等違法情形存在。又刑法第五十六條關於「連續犯」之規
定，前於民國九十四年二月二日修正時已予刪除，並於九十五年
七月一日起施行。依其修正理由說明，謂「對繼續犯同一罪名之
罪者，均適用連續犯之規定論處，不無鼓勵犯罪之嫌，亦使國家
刑罰權之行使發生不合理之現象。」「基於連續犯原為數罪之本
質及刑罰公平原則之考量，爰刪除有關連續犯之規定」等語，即
係將本應各自獨立評價之數罪，回歸本來就應賦予複數法律效果
之原貌。則對於刑法修正，刪除連續犯規定後之多次犯罪行為，
應以採一罪一罰為原則，始符立法本旨。況依毒品危害防制條例
第四條第一項、第二項販賣毒品罪之構成要件文義觀之，實無從
認定立法者本即預定各該犯罪之本質，必有數個同種類行為而反
覆實行之集合犯行。是原判決就上訴人於刑法連續犯規定刪除後
之原判決附表一所示多次販賣海洛因及附表二所示多次販賣安非
他命犯行，以其客觀上難認具有反覆、延續性之集合犯犯罪目的
，因認渠各次販賣第一級毒品、販賣第二級毒品犯行，均應依數
罪併罰之例，予分論併罰，即無不合。原判決對上訴人於連續犯
規定刪除後之多次販賣海洛因、安非他命犯行，何以無集合犯之
適用，未加深論，理由固稍嫌簡略，然尚不能因之指原判決有理
由不備之違法。上訴意旨執以指摘原判決違背法令，核與法律規
定得為第三審上訴理由之違法情形，不相適合。而其餘上訴意旨
，則係就原判決已詳加說明事項，徒憑己見，任意指摘，且仍為
單純事實之爭執，均不能認係適法之第三審上訴理由。依上揭說
明，本件上訴顯屬違背法律上之程式，應予駁回。
據上論結，應依刑事訴訟法第三百九十五條前段，判決如主文。
中    華    民    國  九十八  年    五    月    七    日
                      最高法院刑事第十二庭
                          審判長法官  黃  一  鑫
                                法官  張  春  福
                                法官  林  勤  純
                                法官  李  錦  樑
                                法官  陳  國  文
      本件正本證明與原本無異
                                      書  記  官
中    華    民    國  九十八  年    五    月   十四   日
                                                    m


司法院資訊處製作；財團法人民間司法改革基金會備份。
